# 可转换公司债券初始确认时分拆

提问人：苹果宝贝 007 时间：2016-10-18 22:12:01
请教陈版主：
可转换公司债券初始确认时按公允价值分拆为负债成分和权益成分
负债成分确认为应付债券
权益成本确认为其他权益工具
其他权益工具是资本公积的子明细吗？其他权益工具报表上是否在资本公积列式？

回答人：chenyiwei
2014 年会计准则修订后，“其他权益工具”是一个独立的报表项目和会计科目，不再作为“资本公积”下的一个明细科目。